【裁判字號】    97,交聲,77
【裁判日期】    970825
【裁判案由】    違反道路交通管理處罰條例聲明異議
【裁判全文】
臺灣雲林地方法院交通事件裁定          97年度交聲字第77號
移送機關即
原處分機關  交通部公路總局嘉義區監理所雲林監理站
異  議  人
即受處分人  甲○○
上列異議人因違反道路交通管理處罰條例案件，對於交通部公路
總局嘉義區監理所雲林監理站民國97年4 月2 日所為之裁決處分
（原處分案號：雲監裁字第裁72-C00000000號處分），聲明異議
，本院裁定如下：
    主  文
異議駁回。
    理  由
一、原處分機關以：異議人即受處分人甲○○於民國97年3 月22
    日上午8 時50分許，駕駛車號009-AL號營業貨運曳引車，行
    經台北縣林口鄉○○○路與忠孝路設有燈光號誌管制之交岔
    路口，闖越該路口之紅燈號誌，經警攔停舉發為由，而依道
    路交通管理處罰條例第53條第1 項規定，裁處異議人罰鍰新
    臺幣（下同）3,600 元，並依同條例第63條第1 項規定，記
    違規點數3 點之處分。
二、異議意旨略以：異議人於上開時、地，駕駛上開車輛，並無
    闖紅燈之違規行為，本件執勤之員警，僅憑目視取締，並未
    照相存證，不能認為有據等語。
三、按汽車駕駛人，行經有燈光號誌管制之交岔路口闖紅燈者，
    處1,800 元以上5,400 元以下罰鍰；汽車駕駛人，有違反第
    53條之情形者，除依原條款處罰鍰外，並予記違規點數3 點
    ，道路交通管理處罰條例第53條第1 項、第63條第1 項第3
    款分別定有明文。
四、經查：本件異議人於97年3 月22日上午8 時50分許，駕駛車
    號009-AL號營業貨運曳引車，行經台北縣林口鄉○○○路與
    忠孝路設有燈光號誌管制之交岔路口，有闖越該路口紅燈號
    誌之違規事實，經本院向舉發本件交通違規行為之台北縣政
    府警察局新莊分局文化派出所函查，該所回覆稱當時警員執
    勤位置，約距上開交岔路口150 至200 公尺，而該路段為寬
    敞直路，警員所在之執勤位置至該交岔路口之間，亦無遮蔽
    物等情，有該派出所97年8 月12日陳報單暨檢附之現場相片
    在卷可參。參之本件異議人之違規時間為上午，執行取締之
    警員，即使以目視取締，亦應無誤看之理；何況該執勤警員
    與異議人無冤無仇，應無故意構陷異議人違規之必要。至於
    異議人雖辯稱執勤警員未拍照存證，不能認為有據云云。惟
    按警察職權行為之行使，只要合法、未有不當，又可達其目
    的，並無限制應以何方式為之。本件既係由警員依目視確定
    異議人有上開交通違規行為，則原處分機關依此舉發，而對
    異議人予以裁處，並無不妥。是異議人主張其未闖越紅燈一
    節，並無可採。
五、綜上所述，本件異議人之違規事實，事證明確。原處分機關
    依據道路交通管理處罰條例第53條第1 項及第63條第1 項第
    3 款規定裁處異議人罰鍰3,600 元，並記違規點數3 點，核
    無不當，異議人之異議為無理由，應予駁回。
六、據上論斷，應依道路交通管理處罰條例第87條第2 項、道路
    交通案件處理辦法第19條，裁定如主文。
中    華    民    國    97    年    8     月    25    日
                    交通法庭    法  官  陳銘壎
以上正本證明與原本無異。
如不服本裁定，應於裁定送達後5 日內向本院提出抗告狀（須附
繕本）。
                                書記官  鍾宜津
中    華    民    國    97    年    8    月     25    日


司法院資訊處製作；財團法人民間司法改革基金會備份。
